【裁判字號】    95,交上易,197
【裁判日期】    950830
【裁判案由】    公共危險
【裁判全文】
臺灣高等法院刑事判決               95年度交上易字第197號
上  訴  人  臺灣臺北地方法院檢察署檢察官
被      告  甲○○
                      樓
                    （另案於臺灣臺北監獄執行中）
上列上訴人因被告公共危險案件，不服臺灣臺北地方法院95年度
交易字第349號，中華民國95年6月30日第一審判決（起訴案號：
臺灣臺北地方法院檢察署95年度偵字第10215號），提起上訴，
本院判決如下：
    主  文
上訴駁回。
    事實及理由
一、本案經本院審理結果，認第一審以被告甲○○犯刑法第 185
    條之3 之酒醉不能安全駕駛罪，審酌被告有多次同一案由而
    經判處罪刑之前科，仍不知悔悟，再有本次犯行，而判處有
    期徒刑7 月，認事用法及量刑均無不當，應予維持，並引用
    第一審判決書記載之事實、證據及理由（如附件）。
二、檢察官未審酌被告本次犯罪係法定刑最重為1年有期徒刑之
    罪，僅具危險犯之性質，此次駕駛之交通工具又為危險程度
    較小之機車等情，而以被告有多酒醉駕駛經判處罪刑之前科
    ，竟不知悔悟，再有本次犯行，其此次呼氣所含酒精濃度高
    達每公升1.22毫克，上訴指摘原審量刑過輕，請求撤銷原判
    決，改判被告有期徒刑10月等語，為無理由，應予駁回。
據上論結，應依刑事訴訟法第373條、第368條，判決如主文。
本案經檢察官柯麗鈴到庭執行職務。
中    華    民    國    95    年    8    月    30    日
                  刑事第十三庭審判長法  官  曾德水
                                    法  官  廖紋妤
                                    法  官  范清銘
以上正本證明與原本無異。
不得上訴。
                                    書記官  吳金來
中    華    民    國    95    年    8    月    30    日
附錄：本案論罪科刑法條全文
刑法第一百八十五條之三
服用毒品、麻醉藥品、酒類或其他相類之物，不能安全駕駛動力
交通工具而駕駛者，處一年以下有期徒刑、拘役或三萬元以下罰
金。
附件
臺灣臺北地方法院刑事判決             95年度交易字第349號
公  訴  人  臺灣臺北地方法院檢察署檢察官
被      告  甲○○  男  43歲（民國○○年○○月○○日生）
                    身分證統一編號：Ｚ000000000號
                    住台北縣板橋市○○路○段70巷12弄6號2
                      樓
                    （另案於臺灣臺北監獄執行中）
上列被告因公共危險案件，經檢察官提起公訴（九十五年度偵字
第一０二一五號），因被告於準備程序進行中就被訴事實為有罪
之陳述，本院合議庭裁定由受命法官獨任進行簡式審判程序，判
決如下：
    主  文
甲○○服用酒類，不能安全駕駛動力交通工具而駕駛，處有期徒
刑柒月。
    事  實
一、甲○○前因公共危險案件，先後三次經本院於民國九十一年
    一月三日、九十四年十月十四日、九十四年十二月八日，分
    別以九十年度北交簡字第二六八０號、九十四年交簡字第一
    四二六號、九十四年度北交簡字第一九五四號判決，均判處
    罰金三萬元，如易服勞役，以三百元折算一日確定。復於九
    十四年間，因相同案由，經本院於九十五年五月二十六日以
    九十四年度交易字第五四四號判決判處有期徒刑三月，如易
    科罰金，以三百元折算一日（均不構成累犯）。詎仍不知悔
    改，於九十五年二月十三日下午三時許，在苗栗縣後龍鎮與
    友人飲酒後，已達不能安全駕駛動力交通工具之程度，竟仍
    駕駛車牌號碼為AOS-356號重型機車，在道路上行駛，嗣於
    同日晚間十時三十一分許，在臺北市萬華區華江橋往臺北市
    ○○○道處，為警攔檢，並測得其呼氣所含酒精濃度為每公
    升一點二二毫克，而查悉上情。
二、案經臺北市政府警察局中山分局報告臺灣臺北地方法院檢察
    署檢察官偵查起訴，因甲○○於本院準備程序中為有罪之陳
    述，經本院合議庭裁定以簡式審判程序審理。
    理  由
一、上揭事實，業據被告甲○○於警詢及本院審理時坦承不諱，
    並有被告之吐氣酒精濃度測試報告單、刑法第一百八十五條
    之三測試觀察紀錄表、臺北市政府警察局舉發違反道路交通
    管理事件通知單暨刑案資查註紀錄表在卷可稽（見偵卷第十
    一頁、十三頁）。按當人飲酒後，若以呼氣酒精濃度測試器
    測得之呼氣濃度達到每公升○點五毫克時，反應較慢，感覺
    減低，將影響駕駛；達到每公升○點七五毫克時，思考與個
    性行為均會改變；達到每公升一點○毫克時，步態不穩，噁
    心嘔吐，精神混惑不清晰；達到每公升一點五毫克時，說話
    不清楚，感覺喪失，視力模糊；達到每公升二點○毫克時，
    體溫與血糖均降低，肌肉控制差，甚至會導致癲癇發作；達
    到每公升三點五毫克時，則已經神智不清，反射減低，甚至
    呼吸抑制，有行政院國軍退除役官兵輔導委員會台北榮民總
    醫院八十八年八月五日（八八）北總內字第二六八六八號函
    文可按，本案被告於接受酒精濃度值呼氣測試時，其測試值
    已達每公升一點二二毫克，且被告經警查獲時，有對員警指
    揮及交通號誌無反應或遲緩，駕駛判斷力顯然欠佳，車輛行
    徑偏離常軌，時而加速，時而突停，顯無法正常操控及腳步
    不穩等情形，有前揭刑法第一百八十五條之三案件測試觀察
    紀錄表一份在卷可考，足認其已達不能安全駕駛動力交通工
    具而駕駛之狀態，是本件事證明確，被告之犯行應堪以認定
    。
三、核被告所為，係犯刑法第一百八十五條之三服用酒類不能安
    全駕駛動力交通工具而駕駛之公共危險罪。爰審酌被告有如
    事實欄所示之四次公共危險前科，有臺灣高等法院被告前案
    紀錄表可稽，竟仍不思悔改而再犯，且本件測得其酒精呼氣
    濃度達每公升一點二二毫克，情節非輕，對於用路人之生命
    、財產安全危害甚鉅，惟其犯後尚能坦承犯行，且本次酒醉
    駕車幸未肇事造成實害等一切情狀，認檢察官求處有期徒刑
    十月，尚嫌略重，爰量處如主文所示之刑，以示懲儆。
據上論斷，依刑事訴訟法第二百七十三條之一第一項、第二百九
十九條第一項，刑法第一百八十五條之三，判決如主文。
本案經檢察官陳淑雲到庭執行職務
中    華    民    國    95    年    6     月    30    日
                  刑事第五庭    法  官  李宜娟
以上正本證明與原本無異。
如不服本判決，應於判決送達後10日內，向本院提出上訴狀。
                                書記官  游秀珠
中    華    民    國    95    年    7     月    7     日
附錄本案論罪科刑法條：
刑法第一百八十五條之三
服用毒品、麻醉藥品、酒類或其他相類之物，不能安全駕駛動力
交通工具而駕駛者，處一年以下有期徒刑、拘役或三萬元以下罰
金。


司法院資訊處製作；財團法人民間司法改革基金會備份。
